# 长投合并报表商誉问题

提问人：dageyang 时间：2021-12-20 18:26:41
请教陈版主，目前有一家公司所投资的子公司，由于经营不理想，没完成对赌协议，初始支付3,300万元，占比51.03%，形成商誉14,803,832.68元，本期已收回其中2,000万元，现在公司估计还无法确定对方能支付剩余价款，截止到现在还未完成各项工商变更等工作，需不需要减少账面长投成本，以及在合并范围商誉如何处置。

回答人：chenyiwei
商誉只有在丧失对子公司控制权时才能转销。因此需关注对该子公司是否已丧失控制权。仅仅从已收回部分投资款来看无法判断控制权是否已经丧失，建议对此进一步核实。
如果尚未丧失控制权的，应关注是否满足作为持有待售资产列报的条件，以及如何对其进行减值测试。在减值测试时，鉴于已收到部分款项（列报其他应付款），可以在减值测试时将其纳入考虑。